臺灣臺北地方法院小額民事判決
111年度北建小字第1號
原      告  陳阿李即三保工程行



訴訟代理人  江俊聰  

被      告  張曉翼  

上列當事人間請求給付工程款事件，本院於民國111年6月30日言
詞辯論終結，判決如下：
    主      文
原告之訴駁回。
訴訟費用新臺幣壹仟元由原告負擔。
    事實及理由
一、原告主張：原告於民國107年間，承攬雲頂大樓社區管理委
    員會發包各樓層「花圃防水工程」（下稱系爭防水工程）、
    「窗外花圃挖除土壤花草及試水工程」（下稱系爭試水工程
    ），工程款由住戶個別負擔。被告係門牌號碼臺北市○○區○○
    路0段000巷0號28樓之1建物（下稱系爭建物）之所有權人，
    系爭建物施作系爭防水工程、系爭試水工程，工程款分別為
    新臺幣（下同）32,340元、35,490元，共計67,830元，上開
    工程已完工，並經驗收完畢，但被告迄今尚未給付原告工程
    款67,830元，為此依兩造間承攬契約關係及民法第505條第1
    項規定，起訴請求被告給付工程款67,830元等語。並聲明：
    被告應給付原告67,830元，及自起訴狀繕本送達翌日起至清
    償日止按年息百分之5計算之利息。
二、被告辯稱：系爭建物係被告所有，並出租他人使用，原告長
    期居住在美國，被告與原告間沒有洽談及簽訂任何契約，原
    告無權向被告請求給付工程款等語。並聲明：原告之訴駁回
    。
三、得心證之理由：
　㈠按稱承攬者，謂當事人約定，一方為他方完成一定之工作，
    他方俟工作完成，給付報酬之契約；報酬應於工作交付時給
    付之，無須交付者，應於工作完成時給付之，民法第490條
    第1項、第505條第1項分別定有明文。次按債權債務之主體
    ，以締結契約之當事人為準，債權人不得對於債務人以外之
    人而請求履行（最高法院17年上字第906號判例意旨參照）
    。又按當事人主張有利於己之事實者，就其事實有舉證之責
    任，民事訴訟法第277條前段有明文規定。民事訴訟如係由
    原告主張權利者，應先由原告負舉證之責，若原告先不能舉
    證，以證實自己主張之事實為真實，則被告就其抗辯事實即
    令不能舉證，或其所舉證據尚有疵累，亦應駁回原告之請求
    ；請求履行債務之訴，除被告自認原告所主張債權發生原因
    之事實外，應先由原告就其主張此項事實，負舉證之責任，
    必須證明其為真實後，被告於其抗辯事實，始應負證明責任
    ，此為舉證責任分擔之原則，最高法院著有17年上字第917
    號判例、43年台上字第377號判例可資參照。
  ㈡本件原告主張依承攬契約請求被告給付工程款，但被告否認
    兩造間有承攬契約存在，並辯稱：原告長期居住在美國，被
    告與原告間沒有洽談及簽訂任何契約等語，則原告應就兩造
    間曾於107年間某日就系爭防水工程、系爭試水工程互為承
    攬工作之意思表示，並意思表示合致等有利於己之事實，負
    舉證之責。惟查，原告僅提出三保工程行施工說明書2紙為
    證（見本院卷第13頁、第15頁），觀諸該施工說明書2紙，
    僅蓋有三保工程行估價專用章，雖記載聯絡人為屋主張先生
    ，然原告並未提出其曾於107年間與被告聯絡洽談訂約事宜
    之證據，且該施工說明書2紙備註欄第1、2點均記載「1.本
    估價單有效期間30天。2.如蒙惠顧請先付訂金3成，確認施
    作請簽名回傳。」，但該施工說明書2紙上客戶簽章欄均為
    空白，並無被告之簽名或蓋章，原告亦未收到該施工說明書
    2紙所列訂金，該施工說明書2紙顯不足以證明兩造間曾於10
    7年間某日就系爭防水工程、系爭試水工程互為承攬工作之
    意思表示並意思表示合致，原告復未就其主張其於107年間
    承攬雲頂大樓社區管理委員會發包各樓層「花圃防水工程」
    、「窗外花圃挖除土壤花草及試水工程」，及何人間如何約
    定工程款由住戶個別負擔、工程已完工、經何人驗收完畢、
    原告與被告間如何成立承攬契約等有利於己之事實，另行確
    切舉證證明以實其說，自難認被告與原告間成立承攬契約。
    兩造間既無承攬契約關係存在，則原告主張依兩造間承攬契
    約關係及民法第505條第1項規定，請求被告給付原告工程款
    67,830元，洵屬無據，不應准許。
四、從而，原告依承攬契約法律關係，請求被告給付原告工程款
    67,830元，及自起訴狀繕本送達翌日起至清償日止按年息百
    分之5計算之利息，為無理由，應予駁回。
五、本件為判決之基礎已臻明確，兩造其餘主張、陳述，經審酌
    後，認均與本件之結論無礙，爰不再一一論述，附此敘明。
六、結論：本件原告之訴為無理由，依民事訴訟法第78條，判決
    如主文。
七、本件訴訟費用額，依後附計算書確定如主文第2項所示金額
    。　　
中　　華　　民　　國　　111 　年　　7 　　月　　7 　　日
                  臺灣臺北地方法院臺北簡易庭
                                      法　官　羅富美
計  算  書：
項        目              金  額（新臺幣）    備    註
第一審裁判費             1,000元
合        計             1,000元
以上判決正本係照原本作成。
如不服本判決，應於判決送達後20日內向本庭（臺北市重慶南路
1段126巷1號）提出上訴狀（須附繕本）。
中　　華　　民　　國　　111 　年　　7 　　月　　7 　　日
                                      書記官　陳鳳瀴